---
title: "Graficando"
---
# Scatter plots
## Con tres (3) variables cuantitivas

```{r scatter_plots_3_var_cuanti}
library(ggplot2)
ggplot(mtcars, aes(wt, mpg, color = disp)) + geom_point() + labs(x = 'Weight', y= 'Miles/(US) gallon')
```

## Con dos (2) variables cuantitativas y una cualitativa

```{r scatter_plots_2_cuanti_1_cuali}
library(ggplot2)
ggplot(mtcars, aes(wt, mpg, color = disp)) + geom_point() + labs(x = 'Weight', y= 'Miles/(US) gallon')
```
En ocasiones cuando una o las dos variables a graficar son categóricas,podemos presenciar overplotting, causando que dimensionemos claramente el fenómeno estudiado. 
Para resolver lo anterior, podemos introducir un pequeño ruido en la representación de los puntos y aplicar un alpha (valor que regula la transparencia de los markers) y así lograr ver mejor la relación entre las variables.

Veamos sin jitter ni alpha
```{r}
ggplot (mtcars, 
        aes(as.factor(cyl), mpg),
        color = as.factor(am)) + 
  geom_point()
```

Con jitter  y alpha =  0.2
```{r}
ggplot (mtcars, 
        aes(as.factor(cyl), mpg),
        color = as.factor(am)) + 
  geom_point(alpha = 0.2,
             position = position_jitter(width = 0.1))
```





#Gráficos de barras

## Apilados con paleta de colores definida

```{r}
#palette <- c()
ggplot(mtcars, aes(as.factor(cyl), fill = as.factor(am))) + 
  geom_bar() + 
  labs(x= 'Number of cylinders')
```
