---
title: "Graficando"
---

```{r graph, echo=FALSE, cache=FALSE, warning=FALSE, comment=FALSE, warning=FALSE}
knitr::include_graphics ('img/graph2.jpg')
```

# Scatter plots
## Con tres (3) variables cuantitivas

Agregaremos una linea de ajuste usando el modelo lineal general + los respectibos intervalos de confianza de las bandas.


```{r scatter_plots_3_var_cuanti,echo=FALSE, message=FALSE, warning=FALSE, cache=FALSE, comment=FALSE, paged.print=FALSE}
library(ggplot2)

scat3 <- ggplot(mtcars, aes(wt, mpg, color = disp)) + 
  geom_point() + 
  geom_smooth(method = 'lm')+
 theme_minimal()+
  labs(x = 'Weight', y= 'Miles/(US) gallon')

scat3
```

¿La relación entre x e y es igual entre los distintos sujetos en estudio? ¿qué sucede al tomar en cuenta otra varible, por ejemplo, cualitativa?  
Veamos

```{r diamonds, echo=FALSE, message=FALSE, warning=FALSE, cache=FALSE, comment=FALSE, paged.print=FALSE}
diamonds <- read.csv(file = 'data/diamonds.csv')
ggplot(diamonds, aes(carat, price, color = clarity)) +
  geom_point(alpha = 0.3) + 
  geom_smooth() +
  theme_minimal()
```

## Graficando cuatro (4) variables en un mismo plot 

Se puede  controlar el tamaño del punto ploteado, el color y el relleno de acuerdo a los valores que tomen ciertas variables  
```{r scatter_plots_2_cuanti_1_cuali,echo=FALSE, message=FALSE, warning=FALSE, cache=FALSE, comment=FALSE, paged.print=FALSE}
ggplot(mtcars, aes(wt, mpg, size = disp, color = disp)) + 
  geom_point() + 
  theme_minimal()+
  labs(x = 'Weight', y= 'Miles/(US) gallon')
```

En ocasiones cuando una o las dos variables a graficar son categóricas,podemos presenciar overplotting, causando que no dimensionemos claramente el fenómeno estudiado. 
Para resolver lo anterior, podemos introducir un pequeño ruido en la representación de los puntos y aplicar un alpha (valor que regula la transparencia de los markers) y así lograr ver mejor la relación entre las variables.

Veamos sin jitter ni alpha  

```{r echo=FALSE, message=FALSE, warning=FALSE, cache=FALSE, comment=FALSE, paged.print=FALSE}
ggplot (mtcars, 
        aes((cyl), mpg),color = as.factor(am)) + 
  geom_point()+
  theme_minimal()
```

Notemos que aunque `cyl` es una variable discreta, R le da un tratamiento continuo y por eso vemos espacios entre 4 y 5 o 6 y 8, lo cual no tiene sentido. 
Reparemos esto, además de agregar jitter y opacidad a los puntos.

Con jitter  y alpha =  0.2
```{r echo=FALSE, message=FALSE, warning=FALSE, cache=FALSE, comment=FALSE, paged.print=FALSE}
ggplot (mtcars,aes(as.factor(cyl), mpg),color = as.factor(am)) + 
  geom_point(alpha = 0.2,position = position_jitter(width = 0.1))+
  theme_minimal()
```


Podemos usar una variable cuantitativa como size y así enriquecer nuestro gráfico, además que la forma cambie de acuerdo al valor de una variable (discreta)

```{r echo=FALSE, message=FALSE, warning=FALSE, cache=FALSE, comment=FALSE, paged.print=FALSE}
ggplot(mtcars, aes(wt,mpg, size = disp, shape = factor(cyl))) +
  geom_point(alpha= 0.5)+
  theme_minimal()
```


# Gráficos dinámicos

Un gráfico hecho con ggplot puede ser convertido en uno dinámico con la función `ggplotly()` de la librería `plotly`


```{r scat3_dinamic, echo=FALSE, message=FALSE, warning=FALSE, cache=FALSE, comment=FALSE, paged.print=FALSE}
library(plotly)
pp <- ggplotly(scat3, tooltip="text")
pp
```

